臺灣高雄地方法院刑事判決　　　　　　　94年度易字第2106號
公　訴　人　臺灣高雄地方法院檢察署檢察官
被　　　告　甲○○
上列被告因違反毒品危害防制條例案件，經檢察官聲請以簡易判
決處刑（94年度偵字第23781 號），本院認不得逕以簡易判決處
刑，改依通常程序審理，判決如下：
    主  文
本件公訴不受理。
    理  由
一、公訴意旨略以：被告甲○○自民國94年2 月間某日起，無故
    持有第2 級毒品甲基安非他命1 小包，供己一人施用。嗣於
    同年4 月8 日下午6 時45分許，為警在高雄市○○區○○路
    51 號3樓住處，經其同意搜索，當場查獲，始悉上情，並扣
    得第2 級毒品甲基安非他命1 小包，因認被告涉有毒品危害
    防制條例第11條第2 項之持有第2 級毒品罪嫌等語。
二、按已經提起公訴或自訴之案件，在同一法院重行起訴者，應
    諭知不受理之判決，刑事訴訟法第303 條第2 款定有明文。
    次按，所謂一事不再理之重訴禁止原則，係為保障實體裁判
    之安定性，使同一被告就同一訴訟客體事實爭點及法律爭點
    ，不受重複審判而設，故於實質上一罪或裁判上一罪均有適
    用，是具有實質上一罪或裁判上一罪關係之一部犯行經提起
    公訴者，其效力當然及於全部，縱令後之起訴事實較之繫屬
    在先之事實有減縮或擴張之情形，亦不失為同一案件。又刑
    事訴訟法第303 條第2 款規定已經提起公訴或自訴之案件，
    在同一法院重行起訴者，應諭知不受理之判決，係以已經提
    起公訴或自訴之同一案件尚未經實體上判決確定者為限。如
    果已經實體上判決確定，即應依同法第302 條第1 款諭知免
    訴之判決，而無諭知不受理之可言，最高法院60年台非字第
    173 號判例著有明文。
三、經查，本院94年度訴字第1831號判決係於94年6 月2 日繫屬
    於本院，其為有罪實體判決所認定之犯罪事實，乃就被告甲
    ○○自93年6 月某日起至94年7 月23日下午5 時止，連續施
    用第1 級毒品海洛因，及自89年2 月25日起至94年7 月23日
    下午某時止，連續施用第2 級毒品甲基安非他命之犯行；而
    本件檢察官聲請簡易判決處刑書所載之犯罪事實，係認定被
    告於94年2 月間某日起至同年4 月8 日下午6 時45分許，持
    有第2 級毒品甲基安非他命之犯行，此部份之期間，完全包
    括在上開案件所認定連續施用第2 級毒品甲基安非他命之期
    間內，是本案起訴持有第2 級毒品甲基安非他命之低度行為
    ，業經該案施用之高度行為所吸收，此部份應認為該案起訴
    效力所及，二者自屬同一案件，豈能因曾經採尿檢驗並無呈
    毒品之陽性反應，遂將此本於施用目的而為之持有，另以他
    罪繩之，實不無一罪數判、刑罰輕重失衡之虞。本案既於94
    年12月1 日始行繫屬於本院，為上開案件之後，雖前案已於
    94年12月9 日宣判，然檢察官係於94年12月19日收受送達，
    此有本院送達檢察官裁判書類登記簿附卷可稽，是該案尚未
    判決確定，揆諸首揭判例意旨及說明，就此同一案件重複起
    訴之本案部分，自應為公訴不受理之判決。
據上論斷，應依刑事訴訟法第303條第3 款、第307條，判決如主
文。
中　　華　　民　　國　　94　　年　　12　　月　　26　　日
                  刑事第十一庭  審判長法  官  何秀燕
                                      法  官  林揚奇
                                      法　官  戰諭威
以上正本證明與原本無異。
如不服本判決，應於判決送達後10日內，向本院提出上訴狀。
中　　華　　民　　國　　94　　年　　12　　月　　26　　日
                                      書記官  林佳蓉
